臺灣屏東地方法院刑事判決              100年度易字第906號
公  訴  人  臺灣屏東地方法院檢察署檢察官
被      告  楊海富
上列被告因竊盜案件，經檢察官提起公訴（100 年度偵字第5789
號），被告於本院準備程序中就被訴事實為有罪之陳述，經本院
合議庭裁定由受命法官獨任進行簡式審判程序，並判決如下：
    主  文
楊海富犯攜帶兇器竊盜罪，共貳罪，各處有期徒刑陸月，如易科
罰金，均以新臺幣壹仟元折算壹日，扣案之手電筒、檳榔刀及剪
刀各壹支均沒收。應執行有期徒刑拾月，如易科罰金，以新臺幣
壹仟元折算壹日，扣案之手電筒、檳榔刀及剪刀各壹支均沒收之
。
    事  實
一、楊海富因缺錢花用，乃意圖為自己不法之所有，基於竊盜之
    犯意，分別為如下行為：
(一)於民國100年5月29日晚間11時30分許（起訴書誤載為上午11
    時30分許，業經蒞庭檢察官當庭更正），騎駛車牌號碼OYS-
    771 號重型機車，行經鄭俊榮所承租坐落在屏東縣內埔鄉○
    ○○段167-122 地號土地上檳榔園旁，持其所有之手電筒及
    客觀上足以對人之生命、身體、安全構成威脅，具有危險性
    ，可作為兇器使用之檳榔刀及剪刀（起訴書漏載，應予補充
    ）各1 支，並在地上拾得木棍1 支後，以檳榔刀（含木棍）
    竊取鄭俊榮所有之檳榔1 芎，得手後即將竊得之檳榔置於上
    開機車置物箱內載運離去。
(二)復於100 年5 月30日凌晨0 時30分許，亦騎駛前開重型機車
    ，攜帶上開其所有之手電筒及客觀上足以對人之生命、身體
    、安全構成威脅，具有危險性，可作為兇器使用之檳榔刀及
    剪刀（起訴書漏載，應予補充）各1 支，前往戴林園妹所承
    租坐落在屏東縣內埔鄉○○段536 地號土地上檳榔園，見該
    檳榔園四周鐵絲網仍有可供人進出之間隙，認有機可乘，遂
    進入該檳榔園內，持檳榔刀竊取戴林園妹所有之檳榔3 芎，
    得手後即將竊得之檳榔置於上開機車置物箱內載運離去。
(三)經警接獲情資，在屏東縣內埔鄉○○○○○道路上埋伏，於
    100 年5 月30日凌晨1 時許，楊海富騎駛上開重型機車行經
    該處時，見警埋伏後騎車逃逸，為警追至屏東縣內埔鄉○○
    路11之4 號前攔獲，並扣得檳榔4 芎、手電筒、檳榔刀及剪
    刀各1 支，而查悉上情。
二、案經屏東縣政府警察局內埔分局報告臺灣屏東地方法院檢察
    署檢察官偵查起訴，並經本院改依簡式審判程序審理。
    理  由
一、按簡式審判程序之證據調查，不受第159 條第1 項之限制，
    刑事訴訟法第273 條之2 定有明文，是依上開規定，於行簡
    式審判程序之案件，被告以外之人於審判外之陳述，除有其
    他不得作為證據之法定事由外，應認具有證據能力。查本案
    如下引用被告以外之人於審判外之陳述，因本案採行簡式審
    判程序，復無其他不得作為證據之法定事由，揆諸首揭說明
    ，應認均具有證據能力，合先敘明。
二、前揭事實，業據被告楊海富於警詢、偵查、本院準備程序及
    審理時迭承不諱（見警卷第4 、5 頁，偵查卷第6 、7 頁，
    本院卷第18頁背面、第21頁背面、第23頁），核與證人即被
    害人鄭俊榮、戴林園妹證述所承租檳榔園遭竊之情大致相符
    （見警卷第7 、9 、10頁），且被告為警當場查獲，並扣得
    本案所竊檳榔4 芎及其竊取檳榔使用之手電筒、檳榔刀、剪
    刀及木棍各1 支後，經警通知被害人鄭俊榮及戴林園妹認領
    後取回前揭遭竊物品等情，有屏東縣政府警察局內埔分局扣
    押筆錄、扣押物品目錄表各1 份、贓物認領保管單2 紙、扣
    押物品清單1 份等件附卷可證（附於警卷第12至15、17、18
    頁，偵查卷第13頁）；此外，並有教育部國有學產耕地使用
    補償金繳款書、土地租賃契約書各1 份、查獲現場及扣案物
    品照片共14張在卷可資佐證（附於同上警卷第21、22、30至
    37頁）。綜上各情，足認被告上開自白確與事實相符，堪信
    為真實，其犯行事證明確，堪予認定，應依法論科。
四、按刑法第321 條第1 項第3 款之攜帶兇器竊盜罪，係以行為
    人攜帶兇器竊盜為其加重條件，此所謂兇器，其種類並無限
    制，凡客觀上足對人之生命、身體、安全構成威脅，具有危
    險性之兇器均屬之，且祇須行竊時攜帶此種具有危險性之兇
    器為已足，並不以攜帶之初有行兇之意圖為必要，最高法院
    79年台上字第5253號判例要旨可資參照，查被告楊海富為前
    開2 次竊盜犯行所使用之檳榔刀及剪刀各1 支，既可用於剪
    斷、分離檳榔樹上之檳榔，應認質地堅硬銳利，足見如被告
    持以行兇，依一般社會通念，足以對人之生命、身體、安全
    構成威脅，具有危險性，揆諸前揭判例意旨，自均屬兇器無
    訛；故核被告本案2 次竊取檳榔所為，均係犯刑法第321 條
    第1 項第3 款之攜帶兇器竊盜罪。至公訴意旨雖認被告尚構
    成同法第321 條第1 項第2 款之加重竊盜罪，惟按刑法第32
    1 條第1 項第2 款規定將「門扇」、「牆垣」、「其他安全
    設備」並列，則所謂「門扇」專指門戶而言，應屬狹義－指
    分隔住宅或建築物內外之間之出入口大門而言；而所謂「其
    他安全設備」，係指門扇、牆垣以外，依通常觀念足認防盜
    之一切設備而言，如電網、門鎖、以及為防盜而裝設之窗戶
    等是，有最高法院45年台上字第1443號、55年台上字第547
    號判例、74年度台上字第243 號判決及司法院（73）廳刑一
    字第603 號函意旨足資參照，查被告於偵查及本院準備程序
    中均供稱伊第一次竊取檳榔園時沒有跨越任何圍籬，第二次
    竊取檳榔則係利用鐵絲網縫隙進入行竊等語（見偵查卷第7
    頁，本院卷第18頁背面），復查卷內亦無其他具體事證足認
    被告有如前揭實務見解所指之加重情節，本諸「罪證有疑、
    利歸被告」原則，被告本案犯行自不得論以刑法第321 條第
    1 項第2 款之加重竊盜罪，公訴意旨前揭所認，容有誤會，
    附此敘明。爰審酌被告尚值壯年，不思循正當途徑獲取財物
    ，因貪圖小利而攜帶兇器行竊，非僅對他人財產法益造成損
    害，亦對他人之生命、身體、安全形成危害，惟念及其犯後
    終能坦承犯行，犯後態度尚稱良好，並考量其本案所得財物
    價值非鉅之犯罪實害程度，暨犯罪之動機、目的、智識程度
    及生活狀況等一切情狀，分別量處如主文所示之刑，並定其
    應執行之刑，且均諭知易科罰金之折算標準，以資懲儆。另
    被告所有供行竊所用之手電筒、檳榔刀及剪刀各1 支，均為
    被告所有且用以犯本案之罪所用之物，業據被告供承不諱（
    見偵查卷第7 頁），爰依刑法第38條第1 項第2 款規定宣告
    沒收。至扣案之木棍1 支，係被告為本案第一次竊盜行為前
    ，在檳榔園旁所撿拾，非被告所有，並經被告供述在卷（見
    偵查卷第7 頁），爰不予宣告沒收，附此敘明。
據上論斷，應依刑事訴訟法第273 條之1 第1 項、第299條第1項
前段，刑法第321 條第1 項第3 款、第41條第1 項、第8 項、第
38條第1項第2款、第51條第5 款，判決如主文。
本案經檢察官陳立興到庭執行職務。
中    華    民    國   100    年    8     月    31    日
                  刑事第五庭  法  官  謝濰仲
以上正本證明與原本無異。
如不服本判決應於收受判決後10日內向本院提出上訴書狀，並應
敘述具體理由；其未敘述上訴理由者，應於上訴期間屆滿後20日
內向本院補提理由書（均須按他造當事人之人數附繕本）「切勿
逕送上級法院」。
中    華    民    國   100    年    8     月    31    日
                              書記官  黃美玲
附錄本案論罪科刑法條全文：
刑法第321條第1項第3款
犯竊盜罪而有下列情形之一者，處6 月以上、5 年以下有期徒刑
，得併科新臺幣10萬元以下罰金：
三、攜帶兇器而犯之者。